臺灣新竹地方法院刑事判決
111年度易字第455號
公  訴  人  臺灣新竹地方檢察署檢察官
被      告  劉宇崙





上列被告因妨害名譽案件，經檢察官提起公訴（111年度偵字第4
662號），本院判決如下：
    主    文
劉宇崙犯公然侮辱罪，處罰金新臺幣參仟元，如易服勞役，以新
臺幣壹仟元折算壹日。
    犯罪事實
劉宇崙在新竹縣竹東鎮之東方新都三期社區擔任總幹事(嗣於民
國111年3月4日離職)，張家浤則為該社區住戶，劉宇崙與張家浤
於110年10月29日10時30分許，在該社區總幹事辦公室內，因社
區問題起口角，劉宇崙竟基於公然侮辱之犯意，在上開社區住戶
得自由出入屬不特定多數人得共見共聞之處所內，對張家浤辱稱
：「王八蛋」等字語，而侮辱張家浤。
    理    由
壹、本判決下述被告以外之人於審判外之陳述，檢察官及被告於
    本院審理時均未曾爭執不具證據能力，且迄辯論終結前亦無
    聲明異議，本院審酌各該證據資料作成時之情況，尚無違法
    不當及證明力明顯過低之瑕疵，而認為以之作為證據應屬適
    當，依刑事訴訟法第159條之5規定，均有證據能力。至有關
    認定本案犯罪事實之非供述證據，則查無違反法定程序取得
    之情，依刑事訴訟法第158條之4規定反面解釋，亦具有證據
    能力。
貳、實體方面
一、訊據被告劉宇崙矢口否認有何公然侮辱犯行，並辯稱：我不
    記得有沒有講「王八蛋」云云。經查：
（一）證人即告訴人張家浤於警詢、偵訊時明確證述被告於上揭
      時、地對其辱罵「王八蛋」等情（見偵字卷第7至8頁反面
      、第27至28頁），核與證人謝婷婷（該社區副主委）於警
      詢、偵訊時證稱：我當時要出門從電梯出來，經過社區的
      總幹事辦公室時，聽到辦公室内有人在吵架，有聽到被告
      罵「王八蛋」，我沒有看到被告對誰說，但告訴人有回話
      ，所以我知道被告是對告訴人說的等語（見偵字卷第9至1
      0頁反面、第27至28頁）大致相符，是被告確於上揭時、
      地口出「王八蛋」之事實，應堪認定。
（二）被告雖以前情置辯，然其於該日下午警員到場處理時，確
      曾在警員面前向告訴人表示「我們兩個在吵架的時候，我
      有講這句話，我跟你道歉」等語，有111年4月16日警員職
      務報告1份（見偵字卷第35頁）及警員現場密錄器畫面檔
      案光碟1片（置於偵字卷後附存放袋內）附卷可佐，而被
      告於偵訊時亦自承：當天下午警員到辦公室，問了5個人
      ，寶主委（寶雲汝）說有聽到我罵王八蛋等語（見偵字卷
      第28頁），被告111年4月23日之陳述狀亦有載明此情（見
      偵字卷第36頁），且被告於本院審理時復供稱：案發當天
      寶雲汝去總幹事辦公室是要慰留我等語（見本院卷第49頁
      ），綜合上情，倘被告當日未對告訴人辱罵「王八蛋」，
      則被告何以在該日下午警員到場處理時坦認辱罵？而寶雲
      汝又為何在該日下午警員到場處理時表示確有聽聞被告辱
      罵？顯見證人張家浤、謝婷婷證述之前開情節確與事實相
      符，被告所辯實屬卸責之詞，不足採取。
（三）至被告雖另辯稱證人謝婷婷當日不在現場等情，而證人即
      當時亦在總幹事辦公室內之徐貴惠於本院審理時亦證稱證
      人謝婷婷當日不在現場等情，惟被告當時正與告訴人口角
      ，衡情證人徐貴惠注意力亦會集中於被告、告訴人身上，
      且依證人謝婷婷前開證述，證人謝婷婷當日本不在辦公室
      內，僅係路過時偶然聽聞，則被告、證人徐貴惠未發覺證
      人謝婷婷經過亦屬平常，自難認定證人謝婷婷前開證述有
      何不實之處，況證人謝婷婷在經檢察官告知偽證罪之處罰
      且具結之情況下，並沒有冒著遭受偽證罪（為7年以下有
      期徒刑之罪，較本件被告涉犯罪名重許多）處罰之風險，
      仍要虛構情節而陷害被告之必要。
（四）綜上，本件事證已臻明確，被告所辯顯不足採，其犯行洵
      堪認定，應依法論罪科刑。
二、核被告所為，係犯刑法第309 條第1 項之公然侮辱罪。
三、爰以行為人之責任為基礎，審酌被告縱使不滿告訴人言行，
    仍應理性面對循合法途徑處理，其率以上開言行情緒發洩，
    所為仍有不當，另考量被告否認犯行之犯後態度，兼衡被告
    智識程度及家庭生活、經濟狀況等一切情狀，量處如主文所
    示之刑，並諭知易服勞役之折算標準。
據上論斷，應依刑事訴訟法第299 條第1 項前段，判決如主文。
本案經檢察官劉晏如提起公訴，檢察官陳中順到庭執行職務。
中    華    民    國   111    年    9     月    27    日
                  刑事第八庭　法　官  潘韋廷　
以上正本證明與原本無異。
如不服本判決應於收受本判決後20日內向本院提出上訴書狀，上
訴書狀應敘述具體理由。上訴書狀未敘述上訴理由者，應於上訴
期間屆滿後20日內補提理由書狀於本院(均須按他造當事人之人
數附繕本 )「切勿逕送上級法院」。
中　　華　　民　　國　　111 　年　　9 　　月　　28　　日
                            　書記官  李佳穎
附錄本案論罪科刑法條：
刑法第309條第1項
公然侮辱人者，處拘役或九千元以下罰金。